臺灣高等法院刑事裁定
111年度上重訴字第17號
上  訴  人  
即  被  告  潘秉侑



選任辯護人  謝宗安律師(法律扶助)
上列上訴人即被告因強盜殺人案件，不服臺灣臺北地方法院於中
華民國111年4月14日所為110年度重訴字第9號第一審判決（起訴
案號：臺灣臺北地方檢察署110年度偵字第15736號），提起上訴
，本院裁定如下：
    主  文
潘秉侑羈押期間，自民國壹佰壹拾壹年拾月貳拾肆日起，延長貳
月。
    理  由
一、按羈押被告，審判中不得逾3月，但有繼續羈押之必要者，
    得於期間未滿前，經法院依刑事訴訟法第101條或第101條之
    1之規定訊問被告後，以裁定延長之；又延長羈押期間，審
    判中每次不得逾2月，刑事訴訟法第108條第1項及第5項分別
    定有明文。
二、經查：
（一）上訴人即被告潘秉侑因強盜殺人案件，不服原審判決而提
      起上訴，經本院訊問後，認其涉犯刑法第332條第1項之強
      盜殺人罪嫌，犯罪嫌疑重大，且所犯係最輕本刑5年以上
      有期徒刑之罪，非予羈押顯難進行審判，依刑事訴訟法第
      101條第1項第3款規定，自民國111年5月24日裁定羈押。
      嗣因羈押期間即將屆滿，本院訊問被告後，認為被告所犯
      強盜殺人罪刑非輕，參以重罪常伴有逃亡之高度可能，係
      趨吉避凶、脫免刑責、不甘受罰之基本人性，被告亦經原
      審量處無期徒刑，刑期甚重，雖經本院判決，然尚未確定
      ，被告仍存有逃避審判或刑罰執行之可能性，而有相當理
      由認其有逃亡之虞，裁定自111年8月24日起延長羈押2月
      在案。
（二）茲因羈押期間即將屆滿，本院訊問被告後，認被告業經本
      院判處罪刑，且所犯刑法第332條第1項之強盜殺人罪，屬
      最輕本刑為10年以上有期徒刑之重罪，並經本院駁回上訴
      ，仍量處無期徒刑，刑度甚重，本院判決尚未確定，客觀
      上有相當理由認為其日後逃匿、規避後續審判及執行程序
      之可能性甚高，有刑事訴訟法第101條第3款所定事由。又
      被告所為犯行造成被害人死亡之嚴重結果，對於社會治安
      之危害甚大，經衡量公共秩序之維護與被告人身自由之保
      障，認若命被告以具保、責付或限制住居等方式替代羈押
      ，尚不足以確保本案後續審判、執行等程序之進行，非予
      羈押，顯難進行審判、執行，羈押之原因及必要性俱仍存
      在。至於被告雖辯稱其尚有母親及2名幼年子女需照顧等
      情；然其是否有待扶養之親屬，究與羈押原因及必要性之
      判斷無涉。爰裁定自111年10月24日起延長羈押2月。
三、依刑事訴訟法第108條第1項、第5項，裁定如主文。 　　　
中　　華　　民　　國　　111 　年　　10　　月　　14　　日
                  刑事第十三庭審判長法　官  吳冠霆
                                    法　官  陳勇松
                                    法　官  邰婉玲
以上正本證明與原本無異。
如不服本裁定，應於收受送達後五日內向本院提出抗告狀。
                                    書記官  傅國軒
中　　華　　民　　國　　111 　年　　10　　月　　14　　日